【裁判字號】    98,易,726
【裁判日期】    990128
【裁判案由】    恐嚇取財等
【裁判全文】
臺灣基隆地方法院刑事判決               98年度易字第726號
公  訴  人  臺灣基隆地方法院檢察署檢察官
被      告  丙○○
上列被告因恐嚇取財等案件，經檢察官提起公訴（98年度偵字第
5402號），被告為有罪之陳述，本院合議庭裁定由受命法官獨任
以簡式審判程序進行審理，並判決如下：
    主  文
丙○○犯竊盜罪，累犯，處有期徒刑參月，如易科罰金，以新台
幣壹仟元折算壹日；又犯恐嚇取財未遂罪，累犯，處有期徒刑肆
月，如易科罰金，以新台幣壹仟元折算壹日。應執行有期徒刑陸
月，如易科罰金，以新台幣壹仟元折算壹日。
    事  實
一、丙○○前因恐嚇、妨害自由等案，經本院以95年訴字第305
    號、95年訴字第593號分別判處有期徒刑9月、有期徒刑2年
    2月及台灣高等法院以96年上訴字第620號判處有期徒刑1年
    2月，經聲請減刑定應執行有期徒刑2年，於97年7月24日縮
    刑期滿，並於97年4月2日假釋出監，假釋期滿未經撤銷以執
    行論，詎其不知悔改，於民國98年12月5日晚間10時許，在
    行政院衛生署基隆醫院急診室門口旁之停車場，見甲○○之
    機車置物箱未關，因急需用錢，認有機可乘，竟基於意圖為
    自己不法所有之犯意，徒手竊取甲○○放置於上開置物箱內
    之LG牌黑色手機（機身序號：ESN：FAS1AD4F、S/N：000000
    0號）1支，得手後隨即將手機關機。嗣於98年12月6日凌晨1
    時許，將上開手機開機，並接獲甲○○傳遞願以新臺幣（下
    同）2,000元將手機取回之簡訊，丙○○另基於意圖為自己
    不法所有之犯意，以前揭手機聯絡甲○○，並以簡訊向甲○
    ○（綽號小兵兵）恫稱：若欲取回手機必須將2,000元置於
    香煙盒內，並放置在基隆市○○路之土地公廟旁巷內之腳踏
    車置物箱，不回簡訊，是手機不要了是嗎？等語，以此種惡
    害恐嚇甲○○，使甲○○心生畏懼，而依其指示將2,000元
    改放置在前揭指定地點腳踏車後輪的地上，俾便於取得款項
    ，嗣經甲○○報警處理，由員警陪同前往埋伏，俟丙○○欲
    拿取現金時，為警當場查獲逮捕，始未得逞，並在丙○○位
    於基隆市○○區○○街54號4樓住處扣得其所竊取之上開手
    機1支。
二、案經基隆市警察局第三分局報告臺灣基隆地方法院檢察署檢
    察官偵查起訴。
    理    由
壹、程序事項：
    查本件被告所犯者非為死刑、無期徒刑、最輕本刑為3年以
    上有期徒刑之罪或高等法院管轄第一審案件，其於準備程序
    進行中，先就被訴事實為有罪之陳述，經告知其簡式審判程
    序之旨，並聽取公訴人、被告之意見後，本院業已依刑事訴
    訟法第273條之1第1項之規定，裁定由受命法官獨任以簡式
    審判程序進行本案之審理。
貳、實體事項
一、上揭事實，業據被告丙○○於警詢、檢察官偵查時及移審本
    院行訊問程序和準備程序及審理時坦承不諱，核與被害人甲
    ○○於警詢、檢察官偵查、本院審理時所指述情節相符，並
    有扣案手機之扣押筆錄、扣押物品目錄表、贓物認領保管單
    各1紙及翻拍照片27張足資佐證，足認被告自白與事實相符
    ，本案事證明確，被告犯行洵堪認定，應依法論科。
二、核被告所為，係犯刑法第320條第1項竊盜罪、同法第346條
    第1項、第3項恐嚇取財未遂罪。其犯意各別，行為互殊，應
    分論併罰。其前曾受如前述有期徒刑之執行，此有臺灣高等
    法院被告前案紀錄表附卷可考，其於有期徒刑之執行完畢後
    ，5年以內故意再犯本件有期徒刑以上之罪，為累犯，均應
    依刑法第47條第1項加重其刑。其著手恐嚇取財行為而不遂
    ，為未遂犯，爰依刑法第25條2項規定，減輕其刑。並先加
    重而後減輕之。
三、爰審酌被告時值壯年，不思努力工作賺取所需，妄想以非法
    手段不勞而獲，法治觀念偏差，併慮其恐嚇金額不多，並衡
    其犯罪動機、犯罪目的、犯罪手法，對於社會治安所造成之
    危害，暨審酌被告智識程度、坦承犯行之態度等一切情狀，
    分別量處如主文所示之刑，並諭知易科罰金折算標準，併定
    應執行之刑及易科罰金之折算標準，以示懲戒。
四、適用之法律依據：
    刑事訴訟法第273 條之1 第1 項、第299 條第1 項前段，刑
    法第320條第1項、第346條第1項、第3項、第47條第1項、第
    25條第2項、第51條第5款、第41條第1項，刑法施行法第1條
    之1，判決如主文。
本案經檢察官乙○○到庭執行職務。
中      華      民      國    99    年  1  月  28    日
                        刑事第二庭法  官  陳伯厚
以上正本證明與原本無異。
如不服本判決應於收受送達後10日內向本院提出上訴書狀，並應
敘述具體理由；其未敘述上訴理由者，應於上訴期間屆滿後20日
內向本院補提理由書(均須按他造當事人之人數附繕本)「切勿逕
送上級法院」。
中      華      民      國    99    年  1  月  28    日
                                  書記官  王惠萍
附錄論罪法條:
中華民國刑法第320條
（普通竊盜罪、竊佔罪）
意圖為自己或第三人不法之所有，而竊取他人之動產者，為竊盜
罪，處5  年以下有期徒刑、拘役或 5 百元以下罰金。
中華民國刑法第346條
（單純恐嚇罪）
意圖為自己或第三人不法之所有，以恐嚇使人將本人或第三人之
物交付者，處 6 月以上 5 年以下有期徒刑，得併科 1 千元以
下罰金。
前二項之未遂犯罰之。

司法院資訊處製作；財團法人民間司法改革基金會備份。
